【裁判字號】    89,易,4211
【裁判日期】    891027
【裁判案由】    電子遊戲場業管理條例
【裁判全文】
臺灣高雄地方法院刑事判決                        八十九年度易字第四二一一號
    公訴人  臺灣高雄地方法院檢察署檢察官
    被  告  甲○○
右列被告因電子遊戲場業管理條例案件，經檢察官聲請簡易判決處刑（八十九年度偵
字第九八二八號），茲因其不宜以簡易判決處刑，而由本院高雄簡易庭移送前來（八
十九年度雄簡字第六四一號），本院判決如左：
    主  文
甲○○違反未依電子遊戲場業管理條例規定辦理營利事業登記者，不得經營電子遊戲
場業之規定，處拘役貳拾日，如易科罰金，以新臺幣玖佰元即銀元參佰元折算壹日。
「滿貫大亨」電子遊戲機肆臺，沒收之。
    事  實
一、甲○○係設於高雄市○○區○○街一０八號一樓「金煌商行」之負責人，明知經
    營電子遊戲場業，須依電子遊戲場業管理條例相關規定辦理營利事業登記，竟未
    向主管機關高雄市政府辦理營利事業登記，自民國八十九年三月一日起，在其經
    營之前開金煌商行營業場內，擅自擺設其所有之「滿貫大亨」之娛樂類電子遊戲
    機四臺，供不特定人投幣打玩而經營電子遊戲場業。嗣於同年三月二十七日，為
    高雄市政府警察局三民第二分局員警在上址當場查獲。
二、案經高雄市政府函送臺灣高雄地方法院檢察署檢察官偵查起訴。
    理  由
一、訊據被告甲○○固不否認在其經營之金煌商行營業場內設置四臺「滿貫大亨」娛
    樂類電子遊戲機，供不特定人投幣打玩等情，惟矢口否認有何違反電子遊戲場業
    管理條例第十五條犯行，辯稱：前開電子遊戲機是一個叫「小三」的人寄放的云
    云。經查：本件被告如何擅自擺設其所有之娛樂類電子遊戲機四臺，供不特定人
    投幣打玩而經營電子遊戲場業等情，業據高雄市政府函敘甚詳，並有卷附之高雄
    市政府警察局三民第二分局臨場檢查紀錄表影本一紙及現場照片影本二紙可資佐
    證，被告雖以前揭情詞置辯，惟其既無法提供前開綽號「小三」不詳姓名年籍之
    人之住所等相關資料供本院查證，且前開四臺電子遊戲機，仍擺設在被告經營之
    金煌商行，亦為被告自承屬實，顯見前開四臺電子遊戲機應確係被告所有，並未
    經許可擅自擺設以供不特定人投幣打玩。是本件事證已臻明確，被告犯行洵堪認
    定，應依法加以論科。
二、按電子遊戲場業管理條例第十五條雖僅規定：「未依本條例規定辦理營利事業登
    記者，不得經營電子遊戲場業」，惟對照同條例第十六條「非電子遊戲場業之其
    他營利事業，不得就其營業場所，供『他人』設置電子遊戲機營業」之規定，顯
    見具有較高違法性之「非電子遊戲場業之其他營利事業，未經許可『自行』設置
    電子遊戲機營業」，亦應不在容許之列，而同受該條例第十五條規範。是以不論
    非電子遊戲場業之其他營利事業之規模大小，或是否以擺設電子遊戲機供不特人
    打玩為其主要營業項目，均非所問，此觀該條例第十五條規定之立法意旨係「為
    健全電子遊戲場之營業秩序」自明，因而，任何人未依該條例規定辦理電子遊戲
    場業之營利事業登記者，除不得經營電子遊戲場業外，亦不得在騎樓、走道、寺
    廟、補習班等場所，設置電子遊戲機營業，經濟部八十九年三月七日經（八九）
    商字第八九○○五五二一號函同此認定，亦可供參酌。是核被告甲○○所為，係
    違反電子遊戲場業管理條例第十五條之未依電子遊戲場業管理條例規定辦理營利
    事業登記者，不得經營電子遊戲場業之規定，應依同條例第二十二條之規定論處
    。審酌被告之犯罪動機、目的、手段，與生活狀況、品行、智識程度，陳列之電
    子遊戲機僅四臺，犯罪所得之利益應非重大暨犯罪所生危害尚屬輕微等一切情狀
    ，量處如主文所示之刑，並諭知易科罰金之折算標準，以示懲儆。又被告經營電
    子遊戲場業所用之「滿貫大亨」電子遊戲機四臺，雖未扣案，但既為被告所有供
    犯罪所用之物，自應依刑法第三十八條第一項第二款，宣告沒收之，併此敘明。
據上論斷，應依刑事訴訟法第四百五十二條、第二百九十九條第一項前段，電子遊戲
場業管理條例第二十二條、第十五條，刑法第十一條前段、第四十一條、第三十八條
第一項第二款，罰金罰鍰提高標準條例第二條，判決如主文。
本案經檢察官吳秋瑩到庭執行職務。
中      華      民      國    八十九    年      十      月    二十七    日
                                臺灣高雄地方法院刑事第七庭
                                  法  官    劉傑民
右正本證明與原本無異。
如不服本判決，應於判決送達後十日內，向本院提出上訴狀。
                                  書記官    林豐富
中    華    民    國      八十九      年      十      月      二十七    日
附錄本案論罪法條：
電子遊戲場業管理條例第二十二條
違反第十五條規定者，處行為人一年以下有期徒刑、拘役或科或併科新台幣五十萬元
以上二百五十萬元以下罰金。


司法院資訊處製作；財團法人民間司法改革基金會備份。
